# 请教陈版，关于此类业务的账务处理

提问人：hrtsex 时间：2014-09-25 17:36:23
请教陈版，关于此案例的账务处理： 一、案例情况 1 、A公司自成立以来，主营业务为高校食堂，但由于经营业绩不理想， 2013 年 8月公司将该业务整体转包给B公司（股东为A公司原高管）经营，A公司原业务人员同时转至B公司，A公司仅收取 25 万元/月的承包费； 2 、转包后，B公司高校食堂业务以A公司的名义对外经营，且收款和开票均先通过A公司，然后A公司再与B公司结算； 3 、A公司目前拟在新三板挂牌。 二、请教的问题 1 、针对A公司在 2013 年 8 月将高校食堂业务整体转包给B公司经营后的收入确认问题：由于B公司高校食堂业务以A公司的名义对外经营，且收款和开票均先通过A公司，我们认为A公司可以采用“总额法”确认高校食堂业务的收入； 2 、为了解决A公司主业空心化的问题，中介机构建议A公司将B公司予以收购，在收购的情况下，我们认为应认定为非同一控制下的企业合并，那么在这个企业合并过程中应注意哪些事项呢？是否存在收购后需再运行一段时间的问题呢？

回答人：chenyiwei
1 、在A公司的高校食堂业务整体转包给B公司期间，双方应根据对托管、承包经营业务中托管方、承包方能否控制被托管方、被承包方的相关判断指引（《计学撮要 2013 》P41~46），判断A企业是否已经丧失了对该业务和相关资产的控制。如果A公司仍保持对该业务及其相关资产的控制，则该承包类似于经营租赁，A公司应继续确认这些资产，但只是把按约定收取的固定承包费确认为收入，与资产的折旧配比。如果A公司丧失了对相关资产的控制，则该承包类似于融资租赁，A公司应终止确认所涉及的资产，仅就应向B公司收取的承包费的折现值确认一项金融资产。但无论如何，虽然B公司在承包期间以A公司的名义经营和对外开票、收款，但如果A公司除了固定租金以外不能获取其他经济利益的，则A公司在经营租赁模式下也只限于确认固定的承包费收入，其他资金往来按代收代付处理。
2 、如果按照前面的讨论，该承包类似于经营租赁的，则收回承包权相当于经营租赁的提前终止，不涉及重新确认资产的问题，但A公司应把提前终止承包关系所支付的款项计入当期损益。如果该承包类似于融资租赁的，则终止承包关系按非同一控制下合并处理，按公允价值对所取得的资产、负债进行重新计量。